【裁判字號】    98,訴緝,14
【裁判日期】    980123
【裁判案由】    違反槍砲彈藥刀械管制條例
【裁判全文】
臺灣臺中地方法院刑事判決              98年度訴緝字第14號
公  訴  人  臺灣臺中地方法院檢察署檢察官
被      告  乙○○
指定辯護人  本院公設辯護人  梁乃莉
上列被告因違反槍砲彈藥刀械管制條例案件，經檢察官提起公訴
（九十六年度偵字第一三一五一號），本院判決如下：
    主    文
乙○○未經許可，寄藏可發射子彈具有殺傷力之改造手槍，處有
期徒刑參年貳月，併科罰金新臺幣玖萬元，罰金如易服勞役，以
新臺幣壹仟元折算壹日。
扣案之改造手槍壹枝（槍枝管制編號：0000000000號
，含彈匣壹個），及制式子彈共計肆顆，均沒收。
    犯罪事實
一、乙○○基於未經許可，寄藏可發射子彈具有殺傷力改造手槍
    與持有具有殺傷力之子彈之犯意，於民國九十六年五月七日
    晚上某時許或同年月八日凌晨某時，在臺中市○○○路五八
    二之二七號八樓居所，受姓名年籍均不詳、綽號「炮哥」之
    成年人之託，受寄代藏可發射子彈具有殺傷力之改造手槍一
    枝（槍枝管制編號：0000000000號，含彈匣一個
    ），與具有殺傷力之制式子彈共計六顆。其自該時起，即未
    經許可，寄藏上開可發射子彈具有殺傷力之改造手槍及上開
    具有殺傷力之制式子彈。迄至九十六年五月八日上午十一時
    五十分許，為警在臺中市南屯區○○○路○段二二六號前查
    獲，並扣得上開可發射子彈具有殺傷力之改造手槍一枝，及
    上開具有殺傷力之制式子彈共計六顆（其中二顆，業經試射
    殆盡）。
二、案經臺中市警察局移送臺灣臺中地方法院檢察署檢察官偵查
    起訴。
    理    由
一、(一)訊據被告乙○○對於：其曾於上開時地，基於未經許可，
    寄藏具有殺傷力之改造手槍及具有殺傷力之子彈之犯意，受
    案外人「炮哥」之委託，受寄代藏而持有上開改造手槍一枝
    ，及制式子彈共計六顆。嗣為警於上開時地，扣得上開改造
    手槍一枝，及制式子彈共計六顆之事實，坦承不諱，並有搜
    索扣押筆錄一份，現場照片八張附於警詢卷第八頁至第一一
    頁、第一五頁至第一九頁可參，復有上開改造手槍一枝，及
    制式子彈共計六顆扣案可資佐證。且上開扣案改造手槍與制
    式子彈，經送內政部警政署刑事警察局鑑定，結果為：送鑑
    改造手槍一把（槍枝管制編號：0000000000號）
    ，認係改造手槍，由仿ＢＥＲＥＴＴＡ廠九二FS型半自動手
    槍製造之槍枝，車通金屬槍管內阻鐵而成；擊發功能正常，
    可供擊發適用子彈使用，研判具有殺傷力。送鑑子彈六顆，
    認均係品徑九mm制式子彈，採樣二顆試射，均可擊發，認具
    殺傷力等情，有該局九十六年五月二十一日刑鑑字第○九六
    ○○七一一二三號槍彈鑑定書一份附於九十六年度核交字第
    八三一號偵查卷第二頁至第四頁可稽。基上等情，足認被告
    之自白應與事實相符，事證明確，被告犯行已堪認定。
二、(一)按「寄藏」與「持有」，均係將物置於自己實力支配之下
    ，僅寄藏必先有他人之持有行為，而後始為之受寄代藏，故
    受寄人代為保管，其保管之本身，亦屬持有，不過此之持有
    係受寄之當然結果。槍砲彈藥刀械管制條例第八條第四項將
    「寄藏」與「持有」分別為處罰規定，單純之「持有」，固
    不包括「寄藏」，但「寄藏」之受人委託代為保管，其保管
    之「持有」行為係「寄藏」之當然結果，法律上自宜僅就「
    寄藏」行為為包括之評價，不應另就「持有」予以論罪（最
    高法院七十四年台上字第三四○○號判例參照）。是核被告
    所為，係犯槍砲彈藥刀械管制條例第八條第四項未經許可，
    寄藏可發射子彈具有殺傷力之改造手槍罪與同條例第十二條
    第四項未經許可，寄藏子彈罪。公訴人漏未詳酌，而認被告
    所犯係屬槍砲彈藥刀械管制條例第八條第四項未經許可，持
    有可發射子彈具有殺傷力之改造手槍罪與同條例第十二條第
    四項未經許可，持有子彈罪，尚有未洽。被告以一寄藏上開
    改造手槍及子彈之行為，同時各觸犯上開構成要件不相同之
    二罪名，為想像競合犯，應依刑法第五十五條前段規定，從
    一較重之未經許可，寄藏可發射子彈具有殺傷力之改造手槍
    一罪處斷。(二)爰審酌：被告正值青年，已婚，國中畢業，因
    一時失慮，致犯本罪，其所為危害社會治安，寄藏之上開改
    造手槍數量為一枝，子彈數量為六顆，寄藏之時間不到一日
    ，即為警查獲，暨犯罪後，坦承犯行，態度良好等一切情狀
    ，量處如主文所示之刑，並就罰金刑部分，諭知易服勞役之
    折算標準。(三)扣案之上開改造手槍一枝（含彈匣一個），及
    制式子彈共計四顆，均屬違禁物，應依刑法第三十八條第一
    項第一款規定，予以宣告沒收。至扣案之上開制式子彈二顆
    ，業經試射殆盡，核已非屬違禁物，爰不予以宣告沒收。
據上論斷，應依刑事訴訟法第二百九十九條第一項前段，槍砲彈
藥刀械管制條例第八條第四項、第十二條第四項，刑法第十一條
前段、第五十五條前段、第四十二條第三項、第三十八條第一項
第一款，判決如主文。
本案經檢察官甲○○到庭執行職務。
中    華    民    國    98    年    1     月    23    日
                  刑事第九庭  審判長 法 官  簡源希
                                     法 官  高英賓
                                     法 官  唐敏寶
上正本證明與原本無異。
如不服本判決，應於判決送達後十日內，向本院提出上訴狀（須
附具體上訴理由及繕本）。
                                    書記官  賴玉真
中    華    民    國    98    年    1     月    23    日
附錄犯罪科刑法條
槍砲彈藥刀械管制條例第八條第四項：
未經許可，持有、寄藏或意圖販賣而陳列第一項所列槍枝者，處
三年以上十年以下有期徒刑，併科新臺幣七百萬元以下罰金。
槍砲彈藥刀械管制條例第十二條第四項：
未經許可，持有、寄藏或意圖販賣而陳列子彈者，處五年以下有
期徒刑，併科新臺幣三百萬元以下罰金。


司法院資訊處製作；財團法人民間司法改革基金會備份。
